---
title: "Folien für Lehrvideos und Live-Veranstaltungen"
output: html_document
---

```{r setup, include = FALSE, cache = FALSE}
knitr::opts_chunk$set(error = TRUE, comment = NA, warnings = FALSE, errors = FALSE, messages = FALSE, tidy = FALSE, echo = FALSE)
```

Die folgenden Bücher sind **kostenfrei**, können **online** gelesen werden und dienen als Referenz für Themengebiete im Projektkurs

- Modern Dive: http://moderndive.com
- R for Data Science: http://r4ds.had.co.nz
- Introduction to Data Science: https://rafalab.github.io/dsbook/
- Causal Inference: The Mixtape: https://mixtape.scunning.com/index.html


## Folien der Lehrvideos {.tabset}

[Folien als PDF herunterladen](pdf_downloads.html)

<br></br>

### 01: RMarkdown

```{r}
knitr::include_url("slides/rmarkdown.html")
```

- R for Data Science, Workflow: http://r4ds.had.co.nz/workflow-basics.html

- Modern Dive, Kapitel zu Getting Started: http://moderndive.com/2-getting-started.html

- R & RStudio Basics: https://bookdown.org/chesterismay/rbasics/3-rstudiobasics.html

- RStudio IDE Cheatsheet: https://github.com/rstudio/cheatsheets/blob/master/rstudio-ide.pdf


### 02: Datentypen in R

```{r}
knitr::include_url("slides/data-types.html")
```


### 03: Warum Git und Github?

```{r}
knitr::include_url("slides/Vorteile_Git-und-Github.html")
```

- Happy Git with R: http://happygitwithr.com/

- Try Git tutorial: https://try.github.io/levels/1/challenges/1

- Introduction to Data Science: https://rafalab.github.io/dsbook/git.html (Kapitel 39)

### 04: Programming Basics

```{r}
knitr::include_url("slides/programming-basics.html")
```

- Introduction to Data Science: https://rafalab.github.io/dsbook/programming-basics.html

### 05: Vektorarithmetik

```{r}
knitr::include_url("slides/vector-arithmetics.html")
```


## Vorlesungsfolien der Live-Veranstaltungen {.tabset}

### 01: Einführung und Begrüßung

```{r}
knitr::include_url("slides/intro_projektkurs_data-science.html")
```

